【裁判字號】    90,易,682
【裁判日期】    901023
【裁判案由】    竊盜
【裁判全文】
臺灣士林地方法院刑事判決                            九十年度易字第六八二號
    公  訴  人  臺灣士林地方法院檢察署檢察官
    被      告  甲○○
右列被告因竊盜案件，經檢察官提起公訴（九十年度偵字第八五九六、九十年度偵緝
字第五三八號），本院判決如左：
    主  文
甲○○連續攜帶兇器竊盜，累犯，處有期徒刑壹年肆月，未扣案之螺絲起子壹支沒收
。
    事  實
一、甲○○曾犯竊盜罪，經台灣高等法院於民國八十四年四月二十日判處有期徒刑十
    月確定；又犯傷害罪，經台灣高等法院於民國八十三年十二月二十一日判處有期
    徒四月確定；又犯竊盜罪，經本院於民國八十四年八月三十一日判處有期徒刑四
    月確定；以上三罪接續執行於八十五年四月十二日縮短刑期假釋出監，於八十六
    年一月十五日縮刑期滿執行完畢；又犯竊盜罪，經台灣高等法院於民國八十六年
    八月十二日判處有期徒刑八月確定，又犯竊盜罪，經台灣高等法院於民國八十七
    年一月十五日判處有期徒刑五月確定；以上二罪接續執行於八十八年四月十六日
    縮短刑期假釋出監，於八十八年八月二十八日縮刑期滿執行完畢；又犯毀損罪，
    經台灣高等法院於民國八十九年十二月五日判處有期徒刑四月確定；又犯妨害自
    由罪，經台灣高等法院於民國八十九年十二月二十九日判處有期徒刑三月確定；
    又犯傷害罪，經台灣高等法院於民國九十年一月十日判處有期徒五月確定（以上
    三罪尚未執行）；猶不知悔改，復基於意圖為自己不法所有之概括犯意，先於八
    十九年十一月二十六日十五時許，在臺北市陽明山竹子湖停車場內，持客觀上足
    以傷害人生命、身體之兇器一字型螺絲起子一支，以自車窗邊緣擠破車窗玻璃之
    方式（毀損部分未具告訴），竊得放置於丙○○所有車號ＢＭ─０二三九號自用
    小客車內之簡瑜甄所有上海銀行提款卡一張、門號為0000000000號之
    行動電話乙具、藍色背包乙個、身分證及學生證各乙枚。復於九十年六月十一日
    十三時五十分許，在臺北縣石門鄉德茂村白沙灣風管所停車場內，賡續同上之概
    括犯意，持前開兇器螺絲起子一支，以相同手法竊取放置於乙○○所有車號Ｑ六
    ─二九六０號自用小客車內之新台幣（下同）九千元、門號分別為000000
    0000號、0000000000號行動電話各一支、張景怡所有之身分證及
    健保卡各一張，得手後，將門號為0000000000號之行動電話，於同年
    月二十日十六時三十分許，在桃園縣龜山鄉○○路樂善寺對面小吃店內，以一千
    五百元之代價賣予不知情之許正傑（另經檢察官為不起訴處分）使用。嗣於同年
    八月二十一日十七時許，為警在前開小吃店當場查獲。
二、案經臺北市政府警察局士林分局及臺北縣警察局金山分局分別移送臺灣士林地方
    法院檢察署檢察官偵查起訴辦。
     理  由
一、訊據被告甲○○坦承前揭犯行，核與被害人丙○○及乙○○於警訊中指述之被害
    情節相符，復核證人許正傑於警訊及偵查中證述於右揭時地以一千五百元之代價
    向甲○○購買前開行動電話，及證人蘇建利於警訊時證述前開行動電話為證人許
    正傑使用之事實，與被告之自白均相符合，並有遠傳電信股份有限公司資料、通
    聯紀錄各一份、照片二張、及代保管單一張等在卷，足以證明被告於右揭時地竊
    盜及將竊得之行動電話一支售由許正傑使用。被告於八十九年十一月二十六日十
    五時許，在臺北市陽明山竹子湖停車場內，持螺絲起子在前開丙○○所有車號Ｂ
    Ｍ─０二三九號車內行竊之事實，經警方於該自用小客車右後車門玻璃及右前車
    門玻璃框架上採獲之指紋，經送內政部警政署刑事警察局比對，與檔存之被告指
    紋相符，復有該局八十九年十二月二日（八九）刑紋字第一九○○三七號鑑驗書
    、及汽車、指紋等照片共九張在卷可稽，本件罪證明確，被告竊盜犯行堪以認定
    。
二、查被告於前開犯行，所持以行竊者，為長約二十公分，金屬材質之一字型螺絲起
    子，業據被告供明在卷（見本院九十年九月二十四日訊問筆錄），該起子客觀上
    可供傷害人生命、身體，為兇器。核被告所為，係犯刑法第三百二十一條第一項
    第三款攜帶兇器而犯之加重竊盜罪。被告前後二次竊盜犯行，時間緊接，所犯又
    係構成要件相同之罪，顯係基於概括犯意所為，為連續犯，應論以一罪並加重其
    刑。被告曾受有期徒刑以上行之宣告及執行，如事實欄所示，有台灣高等法院被
    告全國前案紀錄表一份在卷可憑，其於執行完畢後五年內再犯本件有期徒刑以上
    之罪，為累犯，依法遞加重其刑。爰審酌被告之素行不佳、前科犯行累累、本案
    犯罪之動機、目的、手段、所得、所生危害，及犯後態度等一切情狀，量處如主
    文所示之刑，以示懲處。未扣案之螺絲起子一支為被告所有，此經被告陳明，該
    物供犯罪所用，併宣告沒收之。
據上論斷，應依刑事訴訟法第二百九十九條第一項前段、刑法第五十六條、第三百二
十一條第一項第三款、第四十七條、第三十八條第一項第二款，判決如主文。
本案經檢察官陳俊宏到庭執行職務
中      華      民      國      九十      年      十      月    二十三  日
                                  臺灣士林地方法院刑事第四庭
                                      法  官
右正本證明與原本無異。
如不服本判決，應於判決送達後十日內，向本院提出上訴狀。
                                          書記官
中      華      民      國      九十      年      十      月    二十三  日
刑法第三百二十一條 (加重竊盜罪)犯竊盜罪而有左列情形之一者，處六月
以上五年以下有期徒刑：
一  於夜間侵入住宅或有人居住之建築物、船艦，或隱匿其內而犯之者。
二  毀越門扇、牆垣或其他安全設備而犯之者。
三  攜帶兇器而犯之者。
四  結夥三人以上而犯之者。
五  乘火災、水災或其他災害之際而犯之者。
六  在車站或埠頭而犯之者。
前項之未遂罰之。


司法院資訊處製作；財團法人民間司法改革基金會備份。
